臺灣高雄地方法院刑事判決　　　　　　　100年度易字第219號
公　訴　人　臺灣高雄地方法院檢察署檢察官
被　　　告　李法漢
上列被告因竊盜案件，經檢察官提起公訴（100年度偵字第2834號）
，本院判決如下：
    主  文
被告犯攜帶兇器竊盜罪，累犯，共貳罪，各處有期徒刑拾月；又
犯竊盜罪，累犯，處有期徒刑陸月，扣案之鑰匙壹支沒收；又犯
踰越牆垣竊盜罪，累犯，處有期徒刑玖月。應執行有期徒刑貳年
陸月，扣案之鑰匙壹支沒收。
    事  實
一、李法漢前因竊盜、贓物及毒品案件，經臺灣臺南地方法院判
    處有期徒刑2 年6 月、3 月，應執行有期徒刑2 年8 月；又
    因毒品案件，經臺灣臺南地方法院判處有期徒刑5 月，與前
    開2 罪定執行刑為有期徒刑3 年，嗣減刑後復定執行刑為有
    期徒刑2 年9 月確定，於民國97年3 月31日假釋付保護管束
    ，於97年5 月1 日保護管束期滿，假釋未經撤銷視為執行完
    畢。詎猶不知悔改，竟意圖為自己不法之所有，分別為以下
    犯行：
    (一)於100 年1 月8 日18時許，在高雄市○○區○道1 號南下
      車道（346K+685）涵洞邊，以客觀上足以危害人之生命、
      身體安全可供兇器使用之老虎鉗1 支，竊取交通部臺灣區
      ○道高速公路局南區工程處之菱形鐵絲網護欄約150 公斤
      （起訴書誤載為於99年12月中旬某日，在高雄市○○路23
      號旁空地，以不詳方式竊取不詳之人所有之菱形鐵絲網
      150 公斤）。
    (二)於100 年1 月8 日19時許，在高雄市○○區○○路270 號
      之建築工地內，以客觀上足以危害人之生命、身體安全可
      供兇器使用之老虎鉗1 支，竊取該工地內工人所有2C*8m/
      m 電纜線10公尺、延長線約50公尺，及放置於該處之板模
      固定片100 片、板模支架1 支（起訴書誤載為於99年12
      月中旬某日，在高雄市○○路23號旁空地，以不詳方式竊
      取不詳之人所有之上開2C*8m/m 電纜線10公尺、延長線約
      50公尺、板模固定片100 片、板模支架1 支）。
    (三)於100 年1 月8 日23時30分許，在高雄市路○區○○路
      361 號附近空地，以自備之鑰匙竊取路竹金缸鐵工廠有限
      公司所有之車號VP-2317 號自小貨車1 部，用以載運前開
      已竊取之菱形鐵絲網護欄、2C*8m/m 電纜線10公尺、延長
      線約50公尺、板模固定片100 片、板模支架1 支。
    (四)於100 年1 月9 日凌晨2 時許，駕駛上開竊取之車號VP-2
      317 號自小貨車，前往高雄市岡山區○○○路78號「超群
      活水養生館」，以攀爬翻越圍牆鐵門之方式，進入該館內
      後，徒手竊取其內莊進煌所有之不鏽鋼水溝蓋共18 塊 ，
      並分2 次搬運得手之際，無意觸動警報器，適有巡邏員警
      經過該處，入內查看而當場查獲，並發現停放於圍牆外之
      車號VP-2317 號自小貨車及其上所載之菱形鐵絲網護欄
      150 公斤、2C*8m/m 電纜線10公尺、延長線約50公尺、板
      模固定片100 片、板模支架1 支，因而循線查獲上開(一)、
      (二)、(三)等情，並扣得用以竊取車號VP-2317 號自小貨車使
      用之鑰匙1 支、手電筒1 支、活動板手1 把、板模支架1
      支、板模固定片100 片（至菱形鐵絲網護欄150 公斤、
      2C*8m/m 電纜線10公尺、延長線約50公尺業已發還予所有
      人）。
二、案經高雄市政府警察局岡山分局移請臺灣高雄地方法院檢察
    署檢察官偵查起訴。
    理  由
一、按被告以外之人於審判外之陳述，雖不符刑事訴訟法第159
    條之1 至第159 條之4 之規定，而經當事人於審判程序同意
    作為證據，法院審酌該言詞陳述或書面陳述作成時之情況，
    認為適當者，亦得為證據。當事人、代理人或辯護人於法院
    調查證據時，知有第159 條第1 項不得為證據之情形，而未
    於言詞辯論終結前聲明異議者，視為有前項之同意，同法第
    159 條之5 第1 、2 項分別定有明文。本判決所引用之傳聞
    證據，當事人迄未於本案言詞辯論終結前聲明異議，依前開
    法條之規定，視為當事人已同意援引作為證據，且經本院審
    酌該等言詞陳述或書面陳述作成時之情況及證據取得過程等
    節，認為適當，可以作為認定事實之依據。
二、訊據被告對於上開事實坦承不諱，核與證人即被害人路竹金
    缸鐵工廠有限公司負責人蘇茂吉（警卷第10至12頁）、莊進
    煌（警卷第8 、9 頁）、證人即交通部臺灣區○道○○○路
    南區工程處岡山工務段工程師李英賓、證人即高雄市○○區
    ○○路270 號之建築工地人員張志榮（臺灣高雄地方法院檢
    察署100 年度偵字第5262號案件中警卷第9 、10頁）大致相
    符，並有鑰匙1 支、板模固定片100 片、板模支架1 支扣案
    可考，另有高雄縣政府警察局岡山分局扣押筆錄及扣押物品
    目錄表、扣押物品收據＼無應扣押之物證明書各1 紙（警卷
    第13至15頁）、贓物認領保管單4 紙（警卷第19、20頁、臺
    灣高雄地方法院檢察署100 年度偵字第5262號案件中警卷第
    9 頁背面、第11頁背面）、現場勘查照片7 張、贓物照片9
    張（警卷第21頁下半部、22至24頁，偵卷第29、30頁）、高
    雄市政府警察局車輛尋獲電腦輸入單（警卷第25頁）、
    VP-2317 號自小貨車行照影本（警卷第26頁）在卷可稽；又
    事實欄一(一)、(二)部分，被告用以行竊使用之老虎鉗雖未扣案
    ，然觀之前開贓物照片及勘驗現場照片，菱形鐵絲網護欄乃
    係固定於水泥柱及鋼樑上、2C*8m/m 電纜線及延長線亦有相
    當粗度及韌性，若非以老虎鉗等利器，難以割斷竊取，故被
    告供陳其係以老虎鉗剪斷菱形鐵絲網護欄、2C*8m/m 電纜線
    、延長線，應與事實相符。綜上，足認被告前開任意性之自
    白與事實相符，堪以採信。從而，本案事證已臻明確，被告
    犯行洵堪認定，自應依法論科。
三、論罪科刑：
  (一)按刑法第321 條第1 項第2 款所謂安全設備，係指依社會通
    常觀念足認為防盜之設備而言，又該條項將「門扇」、「牆
    垣」、「其他安全設備」並列，則所謂「門扇」專指門戶而
    言，應屬專指分隔住宅或建築物內外之間之出入口大門而言
    ，所謂「其他安全設備」，指門扇牆垣以外，依通常觀念足
    認防盜之一切設備而言，如電網、門鎖、以及窗戶等是；另
    按刑法第321 條第1 項第3 款之攜帶兇器，其種類並無限制
    ，凡客觀上足對人之生命、身體、安全構成威脅，具有危險
    性之兇器均屬之，且祇須行竊時攜帶此種具有危險性之兇器
    為已足，並不以攜帶之初有行兇之意圖為必要最高法院55年
    台上字第547 號、79年台上字第5253號判例、臺灣高等法院
    暨所屬法院72年度法律座談會刑事類第28號研討結果、司法
    院(73)廳刑一字第603 號研究意見，可資參照。查被告於犯
    罪事實一(一)、(二)攜帶之老虎鉗，既得破壞剪斷具有韌性且堅
    硬之菱形鐵絲網護欄、電纜線及延長線，顯見屬質地堅硬且
    具有破壞力，客觀上對人之生命、身體安全構成威脅而具有
    危險性，揆之上開說明，自屬兇器無訛；又查犯罪事實(四)部
    分，上開「超群活水養生館」外圍牆之鐵門，並非附於建築
    物上以分隔內外出入之大門，應屬圍牆之一部，依上開法條
    之解釋，應屬牆垣，被告翻越該圍牆之鐵門，自屬踰越牆垣
    。
  (二)被告行為後，刑法第321 條第1 項已於100 年1 月26日修正
    公布，並於100 年1 月28日生效。修正前規定為「犯竊盜罪
    而有左列情形之一者，處6 月以上、5 年以下有期徒刑：一
    於夜間侵入住宅或有人居住之建築物、船艦或隱匿其內而犯
    之者。二毀越門扇、牆垣或其他安全設備而犯之者。三攜帶
    兇器而犯之者。四結夥三人以上而犯之者。五乘火災、水災
    或其他災害之際而犯之者。六在車站或埠頭而犯之者。」，
    修正後則規定「犯竊盜罪而有下列情形之一者，處六月以上
    、五年以下有期徒刑，得併科新臺幣十萬元以下罰金：一侵
    入住宅或有人居住之建築物、船艦或隱匿其內而犯之者。二
    毀越門扇、牆垣或其他安全設備而犯之者。三攜帶兇器而犯
    之者。四結夥三人以上而犯之者。五乘火災、水災或其他災
    害之際而犯之者。六在車站、埠頭、航空站或其他供水、陸
    、空公眾運輸之舟、車、航空機內而犯之者。」，經比較上
    開修正前後條文之規定，可知攜帶兇器、踰越安全設備竊盜
    之法定本刑，修正後增加得併科新臺幣10萬元以下之罰金刑
    ，故顯以修正前之規定較有利於被告，自應依刑法第2 條第
    1 項規定，適用行為時即修正前刑法第321 條第1 項之規定
    。
  (三)核被告如事實一(一)、(二)部分所為，係犯修正前刑法第321 條
    第1 項第3 款攜帶兇器竊盜罪；如事實欄一(三)部分所為，係
    犯刑法第320 條第1 項竊盜罪；如事實一(四)部分所為，係犯
    修正前刑法第321 條第1 項第2 款踰越安全設備竊盜罪。又
    被告於99年1 月8 日19時在高雄市○○區○○路270 號工地
    工程同時竊取之2C*8 m/m電纜線10公尺、延長線約50公尺、
    板模固定片100 片、板模支架1 支（即事實一(二)），其中
    2C*8m/m 電纜線10公尺、延長線約50公尺經證人張志榮指認
    為其工人所有，至板模固定片100 片、板模支架1 支尚未經
    指認可得知被害人，惟可知為張志榮以外之人所有，故被告
    本次竊盜行為，係以一行為同時侵害數人之財產法益，係一
    行為觸犯數罪名，為想像競合犯，僅論以一罪。另被告於99
    年1 月9 日2 時許竊取超群活水養生館內之18塊不鏽鋼水溝
    蓋（即事實一(四)部分），雖分2 次搬運，然係於密切接近之
    時間及同地實施，侵害同一法益，各行為獨立性極為薄弱，
    且係出於同一目的，依一般社會健全觀念，在時間差距上，
    難以強行分開，應視為數個舉動之接續施行，合為包括一行
    為予以評價，屬接續犯。再被告所犯前開4 罪間，犯意有別
    ，行為互殊，時間不同，應予分論併罰。末檢察官起訴書雖
    載上開菱形鐵絲網護欄、2C *8m/m電纜線10公尺、延長線約
    50公尺、板模固定片100 片、板模支架1 支，係被告於99
    年12月在高雄市路○區○○路23號空地竊取，然檢察官當庭
    表明係以被告竊取菱形鐵絲網護欄、2C*8 m/m電纜線10公尺
    、延長線約50公尺、板模固定片100 片、板模支架1 支為起
    訴範圍，並於本院審理中就該等物品竊取之時間、地點當庭
    更正如事實欄一(一)、(二)所示，核與被告陳述一致，與法並無
    不合，併此敘明。
  (三)被告有如事實欄所載之前案科刑及執行完畢紀錄，有卷附臺
    灣高等法院被告前案紀錄表可按，其受有期徒刑之執行完畢
    後，5 年以內故意再犯有期徒刑以上之本罪，均為累犯，均
    應依刑法第47條第1 項之規定加重其刑。爰審酌被告現值壯
    年，不思以正當工作獲得報酬，竟竊取他人財物之方式獲取
    不法利益，其所取得之利益甚微，卻可能造成他人莫大之損
    害，又其多次以此非法手段獲取財物，素行不良，除有事實
    欄所載之前科外，另於91至93年間多次因竊盜而受有期徒刑
    之處遇，有前開前案紀錄表可稽，嚴重影響社會民眾對治安
    良窳之觀感，惡性非輕；惟酌以其犯後尚能坦承犯行稍見悔
    意，犯後態度尚稱良好等一切情狀，爰量處如主文所示之刑
    ，並定其應執行之刑，以資懲儆。
  (四)扣案之鑰匙1 支為被告所有，且為供事實一(三)犯罪所有，業
    經被告供述在卷（警卷第6 頁），應依刑法第38條第1 項第
    2 款宣告沒收。扣案之手電筒1 支、活動板手1 把，被告雖
    供陳為其所有（警卷第6 頁），然並無證據與本案有關；至
    扣案之板模固定片100 片、板模支架1 支，非被告所有，故
    均不宣告沒收，併此敘明。
據上論斷，應依刑事訴訟法第299 條第1 項前段、刑法第2 條
第1 項前段、第320 條第1 項、第47條第1 項、第38條第1 項第
2 款、第55條、第51條第5 款，修正前刑法第321 條第1 項第2
款、第3 款，刑法施行法第1條之1，判決如主文。
本案經檢察官鄭靜筠到庭執行職務。
中    華    民    國   100    年    3     月    4    日
                  刑事第十一庭  法  官  鄭  瑋
以上正本證明與原本無異。
如不服本判決，應於判決送達後10日內，向本院提出上訴狀。
中    華    民    國   100    年    3     月    4    日
                                書記官  蔡佩珊
附錄論罪科刑法條：
中華民國刑法第320條第1項
意圖為自己或第三人不法之所有，而竊取他人之動產者，為竊盜
罪，處5  年以下有期徒刑、拘役或 5 百元以下罰金。
意圖為自己或第三人不法之利益，而竊佔他人之不動產者，依前
項之規定處斷。
修正前刑法第321條（加重竊盜罪）
犯竊盜罪而有左列情形之一者，處 6 月以上、 5 年以下有期徒
刑：
一  於夜間侵入住宅或有人居住之建築物、船艦或隱匿其內而犯
    之者。
二  毀越門扇、牆垣或其他安全設備而犯之者。
三  攜帶兇器而犯之者。
四  結夥三人以上而犯之者。
五  乘火災、水災或其他災害之際而犯之者。
六  在車站或埠頭而犯之者。
前項之未遂犯罰之。